臺灣桃園地方法院民事判決　　　　　　　96年度訴字第1261號
原　　　告　辰○○
　　　　　　巳○○○
　　　　　　卯○○
　　　　　　甲○○
　　　　　　戌○○
　　　　　　未○○
　　　　　　天○○
　　　　　　癸○○
　　　　　　辛○○
　　　　　　亥○○
　　　　　　酉○○
　　　　　　壬○○
　　　　　　寅○○
　　　　　　戊○○
　　　　　　午○○
　　　　　　庚○○
　　　　　　宇○○
　　　　　　己○○
　　　　　　乙○○
　　　　　　丙○○
　　　　　　丁○○
　　　　　　丑○○
　　　　　　　　　　　　樓
　　　　　　宙○○
　　　　　　　　　　　　樓
　　　　　　申○○
上列二十四
人共同訴訟
代　理　人　邱清銜律師
被　　　告　子○○　　住台北市○○區○○里○鄰○○路○段1
　　　　　　　　　　　　45巷.
訴訟代理人　黃暖琇律師
複代理人　　王道元律師
被　　　告　地○○　　住屏東縣.
　　　　　　　　　　　　號
上列當事人間請求損害賠償事件，由刑事庭移送前來，於民國96
年09月28日辯論終結，本院判決如下：
    主  文
被告應連帶給付原告辰○○新台幣（下同）肆拾柒萬貳仟貳佰元
；給付原告巳○○○、癸○○均各參拾陸萬柒仟元；給付原告卯
○○、甲○○、戌○○、劉秀卿、天○○、辛○○均各伍萬貳仟
陸佰元；給付原告亥○○、壬○○、寅○○、午○○、庚○○、
丙○○、丁○○、丑○○、宙○○、申○○均各壹拾伍萬柒仟貳
佰元；給付原告酉○○、宇○○、己○○、乙○○均各參拾壹萬
肆仟肆佰元；給付原告戊○○參拾貳萬零貳佰元，及被告子○○
應給付原告自民國九十六年三月十日起至清償日止、被告地○○
應給付原告自民國九十六年七月十七日起至清償日止，依上述應
給付原告金額另按年息百分之五計算之利息。
訴訟費用由被告連帶負擔。
本判決第一項得假執行。
    事  實
甲、原告方面：
一、聲明：求為判決如主文第一項所示；並陳明願提供擔保，請
　　　    准宣告假執行。
二、陳述：
（一）被告子○○向原告亥○○、酉○○、壬○○、寅○○、巳
      ○○○、戊○○、辰○○、午○○、庚○○、宇○○、己○○、乙○○、丙○○、丁○○、癸○○、丑○○、宙○○、申○○等人招攬組民間互助會，並自任會首，約定於
      民國93年08月10日起至97年06月10日止，每月10日開標，
      每會金額2 萬元，會數47會，且採標息預先扣除之內標制
      ，競標之人必須在標單上填寫標息及姓名，以標息最高者
      得標（下稱互助會一）。詎被告子○○因自身資力不足而
      週轉不靈，竟與其夫即被告地○○於93年09月10日、93年
      12月10日、94年01月10日、94年02月10日、94年03月10日
      、94年04月10日、94年07月10日、95年01月10日、95年02
      月10日，在桃園縣中壢市○○○街10號住處，分別偽簽鍾
      良昌、謝鳳英、楊振風、楊振燕、亥○○、酉○○、壬○○、寅○○、巳○○○之署名，填寫較高之標息2,100 元
      至3,000 元不等，並持上開偽造標單行使，參加競標並得
      標，再向各活會會員佯稱上述被冒標會員得標，使互助會
      活會會員陷於錯誤，陸續交付互助會款。
（二）又被告子○○向原告辰○○、巳○○○、卯○○、甲○○
      、戌○○、劉秀卿、天○○、癸○○、辛○○等9 人招攬
      民間互助會，並自任會首，約定於94年04月10日起至96年
      12月10日止，每月10日開標，每會金額2 萬元，會數33會
      ，且採內標制，即標息預先扣除，競標之人必須在標單上
      填寫標息及姓名，以標息最高者得標（下稱互助會二）。
      詎被告子○○因自身資力不足而週轉不靈，竟與其夫即被
      告地○○於94年08月10日、94年10月10日、95年02月10
      日，在桃園縣中壢市○○○街10號住處，分別偽簽林慧琪
      、劉賜生之署名，填寫較高之標息2,100 元至3,000 元不
      等，並持上開偽造標單行使，參加競標並得標，再向各活
      會會員佯稱上揭被冒標會員得標，使互助會活會會員陷於
      錯誤，陸續交付互助會款。
（三）嗣被告子○○於95年05月10日間宣布停會，惟尚有多人未
      標取會款，各活會會員始查知上揭冒標之情事，本案並經
      鈞院地檢署以95年偵字第23560 號起訴，並經鈞院刑事庭
      以96年度訴字第643 號判決被告子○○有罪在案。
（四）被告子○○、地○○共同向原告詐取金錢，顯係共同故意
      侵害原告等之財產權，應對原告負連帶損害賠償責任，爰
      依民法侵權行為法律規定提起本件訴訟，並將被告應返還
      之項目、數額臚列如下：
１、關於系爭互助會一之部分：於上開被告子○○、地○○詐騙
    之日，原告亥○○、壬○○、寅○○、午○○、庚○○、丙○○、丁○○、丑○○、宙○○、申○○均分別交付17,500
    元、17,500元、17,900元、17,600元、17,500元、17,500元
    、17,500元、171,00元、17,100元，共計157,200 元。原告
    酉○○、巳○○○、辰○○、宇○○、呂美方、乙○○、癸○○均分別交付35,000元、35,000元、35,800元、35,200元
    、35,000元、35,000元、35,000元、34,200元、34,200元，
    共計314,400 元。
２、關於系爭互助會二之部分：於上開被告子○○、地○○詐騙
    之日，原告辰○○分別交付53,100元、53,700元、51,000元
    ，共計157,800 元。原告巳○○○、卯○○、甲○○、戌○○、劉秀卿、天○○、癸○○、辛○○均分別交付17,700元
    、17,900元、17,000元，共計52,600元。
３、至於個別原告之受害金額總計則如起訴狀附表四。
參、證據：引用本院96年度訴字第643 號刑事卷證及互助會會員
    　　　名冊兩份資料。
乙、被告方面：
壹、被告子○○部分：
一、聲明：同意原告等人的請求。
二、陳述：對於起訴狀所載的金額不爭執，希望能夠跟原告等人
    　　　協調和解，被告沒有辦法完全清償。
三、證據：被告子○○未提出任何證據資料。
貳、被告地○○部分：
    被告地○○於言詞辯論期日未到場，亦未提出任何準備書狀
    作何聲明或陳述。
丙、本院依職權調閱本院96年度訴字第643 號刑事卷宗資料。
    理　由
甲、程序方面：
　　本件被告地○○經合法之通知，未於言詞辯論期日到場，核
  　無民事訴訟法第386 條各款所列情形，爰依原告聲請，由其
    一造辯論而為判決。
乙、實體方面：
一、本件原告主張之事實，業據臺灣桃園地方法院地檢署以95年
    偵字第23560 號偵查後提起公訴，並經本院以96年度訴字第
    643 號刑事判決認定屬實在案。
二、被告地○○於言詞辯論期日未到場，亦未提出任何準備書狀
    或證據資料作何答辯聲明或陳述以為爭執，依民事訴訟法第
    280 條第3 項、第1 項前段規定，視同被告地○○自認，應
    認原告之主張為真實。
三、被告子○○於本案言詞辯論時認諾原告之請求，依民事訴訟
    法第384 條規定，本件亦應為被告子○○敗訴之判決。
四、綜據上述，本件原告依民法關於侵權行為之法律規定，請求
    被告子○○、地○○二人應連帶給付原告如主文第一項所示
    之金額及利息，核無不合，應予准許。
五、本件因係本於被告子○○認諾所為之判決，且屬所命給付之
    金額未逾五十萬元之判決，爰依民事訴訟法第三百八十九條
    第一項第一款、第五款規定依職權宣告准予假執行。
六、據上論結，本件原告之訴為有理由，依民事訴訟法第三百八
    十五條第一項前段、第八十五條第二項、第三百八十九條第
    一項第一款、第五款，判決如主文。
中　　華　　民　　國　　96　　年　　10　　月　　12　　日
                  民事第二庭法　官　呂仲玉
以上正本係照原本作成。
如對本判決上訴，須於判決送達後20日內向本院提出上訴狀。
中　　華　　民　　國　　96　　年　　10　　月　　12　　日
                            書記官　江世亨
